臺灣臺中地方法院刑事判決　　　　　　　　　　　　　九十三年度訴字第五三四號
　　公　訴　人　臺灣臺中地方法院檢察署檢察官
　　被　　　告　甲○○
　　選任辯護人　蔡定生律師
右列被告因違反電信法等案件，經檢察官提起公訴（九十三年度偵字第四二三九號）
，本院合議庭裁定由受命法官獨任進行簡式審判程序，判決如左：
    主  文
甲○○共同連續意圖為自己不法之利益，以無線方式，盜用他人電信設備通信，處有
期徒刑肆月，如易科罰金，以參佰元折算壹日，緩刑貳年。
甲○○用以盜用他人電信設備通信之行動電話手機壹支（搭配門號：0000000
000號），沒收。
    事  實
一、甲○○基於收受贓物之犯意，明知其友人蔡旻峰所持有之泛亞電信股份有限公司
    （以下簡稱泛亞公司）所有門號：0000000000號行動電話ＳＩＭ卡一
    枚（卡號：000000000000000Ｓ號，係乙○○向該公司所承租，
    而於民國九十二年八月二十三日，在臺中縣后里鄉○○路三三巷六號住處，遭傅
    秋龍竊取後，轉交付予蔡旻峰），係屬來路不明之贓物，仍於九十二年八月二十
    五日上午十一時許，在臺中縣后里鄉○○路附近不詳地點，收受由蔡旻峰所交付
    之上開贓物ＳＩＭ卡一枚，欲供其日後盜打該行動電話門號通信之用。甲○○隨
    與蔡旻峰（收受贓物及違反電信法部分，業經本院以九十二年度沙簡字第六○四
    號判處有期徒刑六月確定）共同基於意圖為自己不法利益之概括犯意聯絡，自九
    十二年八月二十七日某許起，至同年九月二日某時止，由二人各自多次交替持甲
    ○○之上開行動電話手機（搭配門號：0000000000號），插入上開乙
    ○○所承租之上開ＳＩＭ卡使用，憑此無線方式，盜用乙○○向泛亞公司所承租
    之上開行動電話門號，與不詳之人通信，先後共計約三百九十餘次（通信費用共
    計約新臺幣（下同）七千四百八十六元）。
二、案經臺灣臺中地方法院檢察署檢察官自動檢舉偵查起訴。
    理  由
一、訊據被告甲○○對於：曾於右揭時地，基於收受贓物及意圖為自己不法利益之犯
    意，收受被害人乙○○遭竊之上開贓物ＳＩＭ卡一枚。隨將之插入其所有上開行
    動電話手機使用，憑以與案外人蔡旻峰共同以無線方式，盜用被害人乙○○向被
    害人泛亞公司，所承租之上開行動電話門號，與不詳之人通信，先後共計約三百
    九十餘次（通信費用共計約七千四百八十六元）之事實，坦承不諱，核與被害人
    乙○○於警詢、偵查時所為指述，及證人傅秋龍、蔡旻峰二人分別於警詢、偵查
    時所為證述相符，並有贓物認領保管單、通聯紀綠各一紙，及刑事簡易判決一份
    在卷可稽。是被告之自白應與事實相符。本件事證明確，被告犯行已堪認定。
二、(一)、核被告所為，係犯刑法第三百四十九條第一項收受贓物罪與電信法第五十六
    條第一項盜用他人電信設備通信罪。被告就上開盜用他人電信設備通信之犯行，
    與證人蔡旻峰具有犯意之聯絡及行為之分擔，均為共同正犯。被告所犯多次盜用
    他人電信設備通信犯行，時間緊接，觸犯構成要件相同之罪，顯係基於概括之犯
    意為之，為連續犯，應依刑法第五十六條規定，論以一罪，並加重其刑。被告所
    犯上開二罪間，具有方法、結果之牽連關係，應依刑法第五十五條規定，論以較
    重之連續盜用他人電信設備通信一罪。(二)、爰審酌被告正值青年，高職畢業，係
    因一時貪念，致犯本罪，其犯罪手段尚屬平和，犯罪所生之危害非屬鉅大，事後
    已返還七千四百八十六元之通信費用予被害人泛亞公司，未與被害人乙○○達成
    民事和解，暨犯罪後坦承犯行，態度良好等一切情狀，量處如主文所示之刑，並
    諭知易科罰金之折算標準。(三)、末查：被告前未曾受有期徒刑以上刑之宣告，有
    臺灣臺中地方法院檢察署刑案資料查註紀錄表、臺灣高等法院被告全國前案紀錄
    表各一紙在卷可按。其犯罪後坦承犯行，深具悔意，並已返還被害人泛亞公司七
    千四百八十六元之通信費用。本院認其經此教訓，當知警惕而無再犯之虞，所宣
    告之刑應以暫不執行為適當，併予宣告緩刑二年，以啟自新。(四)、被告所有用以
    盜用被害人乙○○上開行動電話門號通信之行動電話手機一支（搭配門號：00
    00000000號），雖未據扣案，但並無證據證明業已滅失，而不復存在，
    應依電信法第六十條規定，予以宣告沒收。
據上論斷，應依刑事訴訟法第二百九十九條第一項前段、第二百七十三條之一第一項
，電信法第五十六條第一項、第六十條，刑法第十一條前段、第二十八條、第五十六
條、第三百四十九條第一項、第五十五條、第四十一條第一項前段、第七十四條第一
款，罰金罰鍰提高標準條例第一條前段、第二條，判決如主文。
中      華      民      國      九十三      年      四      月    十九  日
                                臺灣臺中地方法院刑事第十二庭
                                      法  官  唐  敏  寶
右正本證明與原本無異。
如不服本判決，應於送達後十日內向本院提出上訴狀（須附繕本），上訴於臺灣高等
法院臺中分院。
                                      書記官
中      華      民      國    九十三      年      四      月    十九  日
附錄論罪科刑法條
電信法第五十六條第一項
意圖為自己或第三人不法之利益，以有線、無線或其他電磁方式，盜接或盜用他人電
信設備通信者，處五年以下有期徒刑，得併科新台幣一百五十萬元以下罰金。
刑法第三百四十九條
收受贓物者，處三年以下有期徒刑、拘役或五百元以下罰金。
